【裁判字號】    88,訴,2381
【裁判日期】    890113
【裁判案由】    毒品危害防制條例
【裁判全文】
臺灣高雄地方法院刑事判決                        八十八年度訴字第二三八一號
    公  訴  人  臺灣高雄地方法院檢察署檢察官
    被      告  甲○○
右列被告因毒品危害防制條例案件，經檢察官提起公訴（八十八年度毒偵字第一八七
七號），本院判決如左：
    主    文
甲○○連續施用第一級毒品，累犯，處有期徒刑拾月，第一級毒品海洛因壹包（驗後
淨重零點壹伍公克）沒收銷燬之；又連續施用第二級毒品，累犯，處有期徒刑陸月，
第二級毒品安非他命壹包（驗前毛重貳點陸公克，驗後毛重貳點伍捌公克）沒收銷
燬之。應執行有期徒刑壹年貳月，第一級毒品海洛因壹包（驗後淨重零點壹伍公克）
、第二級毒品安非他命壹包（驗前毛重貳點陸公克，驗後毛重貳點伍捌公克），均
沒收銷燬之。
    事    實
一、甲○○前曾於民國（下同）八十二年四月三十日因麻醉藥品管理條例案件，經本
    院判處有期徒刑四月，如易科罰金，以三百元折算一日，於八十二年九月十五日
    判決確定；復於八十二年五月二十日因竊盜案件，經本院判處有期徒刑十月，於
    八十二年七月二日判決確定；復於八十二年六月三十日因藥事法案件，經本院判
    處有期徒刑五月，於八十二年八月十九日判決確定；前開三案經接續執行，於八
    十三年十一月十日縮短刑期假釋出獄，期間至八十四年二月六日屆滿，假釋未經
    撤銷，其未執行之刑，以已執行論。詎仍不知悔改，因施用第二級毒品安非他命
    案件，經臺灣高雄地方法院檢察署檢察官聲請本院以八十七年度毒聲字第五二六
    七號裁定送勒戒處所觀察、勒戒後，認無繼續施用毒品之傾向，由臺灣高雄地方
    法院檢察署檢察官於八十八年八月十七日以八十八年度偵字第一七八九五號處分
    不起訴確定後，甲○○另基於概括犯意，自八十八年九月上旬某日起至同年十月
    十五日止，連續在高雄縣仁武鄉文武村新庄巷二四號或某公園內等處，將第一級
    毒品海洛因摻在香煙內，施用第一級毒品海洛多次，平均每週施用一次，復另基
    於概括犯意，自八十八年九月上旬某日起至同年十月十五日止，連續在高雄縣仁
    武鄉文武村新庄巷二四號或某公園內等處，將第二級毒品安非他命置放玻璃球吸
    食器內燒烤，而後再吸食其霧化氣體之方式，施用第二級毒品安非他命多次，平
    均三、四日施用一次。嗣於八十八年十月十五日晚上七時三十七分許，在高雄市
    苓雅區○○路與漢陽街口處為警查獲，並扣得第一級毒品海洛因一包（驗後淨重
    ０．一五公克，包裝重０．二七公克）及第二級毒品安非他命一包（驗前毛重二
    ．六三克、驗後毛重二．五八公克）、香煙一支（經檢驗結果無海洛因、安非他
    命反應），經臺灣高雄地方法院檢察署檢察官聲請本院以八十八年度毒聲字第七
    六七二號裁定送勒戒處所觀察、勒戒後，認有繼續施用毒品傾向。
二、案經高雄縣警察局仁武分局移送臺灣高雄地方法院檢察署檢察官偵查起訴。
    理    由
一、右揭事實，業據被告甲○○於警、偵訊及本院審理時，坦承不諱，並有第一級毒
    品一包（驗後淨重０．一五公克，包裝重０．二七公克）、第二級毒品安非他命
    一包（驗前毛重二．六三公克，驗後毛重二．五八公克）扣案足資佐證，而上開
    扣案之第一級毒品海洛因、第二級毒品安非他命，經分別送請法務部調查局、高
    雄醫學院附設中和紀念醫院檢驗結果，確係海洛因、甲基安非他命，分別有法務
    部調查局八十八年十一月二十九日00000000號鑑定通知書一紙、高雄醫
    學院附設中和紀念醫院八十八年十二月二十八日編號Ｂ0000000號檢驗報
    告單一紙附卷可稽，而被告於八十八年十月十五日晚上七時三十七分許，為警查
    獲，經採其尿液送請高雄市立凱旋醫院檢驗結果，檢出嗎啡及甲基安非他命均呈
    陽性反應，有該院八十八年十一月五日高市凱醫檢字第００三五九號煙毒尿液檢
    驗成績書一紙附卷可稽。又被告前因施用毒品案件，經臺灣高雄地方法院檢察署
    聲請本院以八十八年度毒聲字第五二六七號裁定送觀察、勒戒後，認無繼續施用
    毒品之傾向，由臺灣高雄地方法院檢察署檢察官於八十八年八月十七日以八十八
    年度偵字第一七八九五號不起訴處分確定，有臺灣高雄地方法院檢察署刑案資料
    查註紀錄表在卷足憑，其於五年內再犯毒品危害防制條例第十條第一項、第二項
    之罪，且經本院以八十八年度毒聲字第七六七二號裁定送高雄看守所附設勒戒所
    觀察、勒戒後，認有繼續施用毒品傾向，亦有該所八十八年十月二十七日高所坤
    戒勒字第四五九四函附證明書在卷可憑，經臺灣高雄地方法院檢察署聲請本院以
    八十八年毒聲字第八二四五號裁定令入戒治處所施以強制戒治，亦有本院被告院
    內索引卡紀錄表可參。事證明確，被告右揭犯行，洵堪認定。
二、核被告所為，係犯有毒品危害防制條例第十條第一項之施用第一級毒品、及同條
    第二項之施用第二級毒品罪。被告分別持有第一級毒品海洛因、第二級毒品安非
    他命，嗣進而施用之，其持有之低度行為應為施用之高度行為所吸收，均不另論
    罪。被告先後多次施用第一級毒品海洛因、先後多次施用第二級毒品安非他命之
    行為，均時間緊接，犯罪構成要件相同，顯均係出於概括之犯意為之，均為連續
    犯，爰分別依刑法第五十六條之規定以一罪論，並加重其刑。被告所犯施用第一
    級毒品、施用第二級毒品罪二罪之間，犯意各別，行為互殊，應予分論併罰。查
    被告前曾於八十二年四月三十日因麻醉藥品管理條例案件，經本院判處有期徒刑
    四月，如易科罰金，以三百元折算一日，於八十二年九月十五日判決確定；復於
    八十二年五月二十日因竊盜案件，經本院判處有期徒刑十月，於八十二年七月二
    日判決確定；復於八十二年六月三十日因藥事法案件，經本院判處有期徒刑五月
    ，於八十二年八月十九日判決確定；前開三案經接續執行，於八十三年十一月十
    日縮短刑期假釋出獄，期間至八十四年二月六日屆滿，假釋未經撤銷，其未執行
    之刑，以已執行論之事實，此有臺灣高雄地方法院檢察署刑案資料查註紀錄表、
    本院被告全國前案紀錄表在卷可按，其於五年之內再犯有期徒刑以上之本罪，係
    屬累犯，應依刑法第四十七條之規定遞加重其刑。爰審酌被告曾有施用安非他命
    前科，經執行完畢，竟不知悔改，再犯施用毒品罪，經檢察官依初次勒戒、觀察
    後無繼續施用傾向為不起訴處分確定後，仍不知悔改警惕，猶繼續施用毒品，有
    失政府制定毒品危害防制條例之立法美意，本不宜寬貸，惟此乃自戕行為及犯後
    已坦承犯行，態度良好等一切情狀，分別量處如主文所示之刑，並定其應執行之
    刑，以資懲儆。至於扣案海洛因一包（驗後淨重０．一五公克，包裝重０．二七
    公克）、安非他命一包（驗前毛重二．六三公克，驗後毛重二．五八公克），依
    毒品危害防制條例第二條之規定，分屬第一級、第二級毒品，不問屬於犯人與否
    ，爰依毒品危害防制條例第十八條第一項之規定，宣告沒收銷燬之。至於另外扣
    案之香煙一支，經本院送請高雄醫學院附設中和紀念醫院檢驗結果，並未檢出含
    有海洛因、安非他命反應，此有該院八十八年十二月二十八日編號Ｂ00000
    00號檢驗報告單一紙附卷可稽，爰不予宣告沒收，附予敘明。
三、公訴意旨另以被告自八十八年五月間起至同年九月上旬某日止，連續施用第一級
    毒品海洛因多次、第二級毒品安非他命多次，認被告尚涉有違反毒品危害防制條
    例第十條第一項、第二項罪嫌云云。惟查，被告雖於警訊時自白於上開時間內有
    分別施用第一級毒品、第二級毒品多次，然其於偵查、及本院審理時則坦承自八
    十八年九月上旬某日起至八十八年十月十五日分別施用第一級毒品、第二級毒品
    等語明確。此外，復查無其他積極證據足資證明被告有前揭時間有施用第一級毒
    品、第二級毒品之犯行，原應為無罪之諭知，惟公訴意旨認此部分與前開有罪部
    分有連續犯裁判上一罪關係，爰不另為無罪之諭知，附此敘明。
據上論斷，應依刑事訴訟法第二百九十九條第一項前段，毒品危害防制條例第十條第
一項、第二項、第十八條第一項，刑法第十一條、第五十六條、第四十七條，判決如
主文。
中      華      民      國    八十九    年      一      月     十三     日
                                台灣高雄地方法院刑事庭
                                      法  官  顏  世  傑
右正本證明與原本無異。
如不服本判決，應於判決送達後十日內，向本院提出上訴狀。
                                      書記官  呂  怜  勳
中      華      民      國    八十九    年      一      月     十四    日
附錄本案論罪科刑法條：
毒品危害防制條例第十條：
  施用第一級毒品者，處六月以上五年以下有期徒刑。
  施用第二級毒品者，處三年以下有期徒刑。


司法院資訊處製作；財團法人民間司法改革基金會備份。
